【裁判字號】    97,消債更,663
【裁判日期】    980408
【裁判案由】    更生事件
【裁判全文】
臺灣臺中地方法院民事裁定           97年度消債更字第663號
聲  請  人  卯○○
債  權  人  聯邦商業銀行股份有限公司
                      統一編號.
法定代理人  己○○
債  權  人  台北富邦商業銀行股份有限公司
                      統一編號.
法定代理人  甲○○
債  權  人  台新國際商業銀行股份有限公司
                      統一編號.
法定代理人  寅○○
債  權  人  台灣土地銀行股份有限公司
                      統一編號.
債  權  人  臺灣新光商業銀行股份有限公司
                        7、2.
                      統一編號.
法定代理人  庚○○
                        7、2.
債  權  人  兆豐國際商業銀行股份有限公司
                      統一編號.
法定代理人  戊○○
債  權  人  美商花旗銀行股份有限公司
                      統一編號.
法定代理人  丙○○
債  權  人  美商美國運通銀行股份有限公司台北分行
                      統一編號.
法定代理人  乙○○
債  權  人  荷商荷蘭銀行股份有限公司台北分公司
                        、3樓.
                      統一編號.
法定代理人  癸○○
債  權  人  渣打國際商業銀行股份有限公司
                      統一編號.
法定代理人  丁○○
債  權  人  陽信商業銀行股份有限公司
                      統一編號.
法定代理人  壬○○
債  權  人  遠東國際商業銀行股份有限公司
                        1樓及.
                      統一編號.
法定代理人  丑○○
                        1樓及.
債  權  人  寶華商業銀行股份有限公司
                        至5樓.
                      統一編號.
法定代理人  辛○○
                        至5樓.
債  權  人  富邦人壽保險股份有限公司
                      統一編號.
債  權  人  子○○
債  權  人  和潤企業股份有限公司
                      統一編號.
前列二人共同
上列當事人因消費者債務清理事件聲請更生，本院裁定如下：
    主  文
聲請駁回。
聲請費用由聲請人負擔。
    理  由
一、按債務人與金融機構協商成立者，不得聲請更生或清算，但
    因不可歸責於己之事由，致履行顯有重大困難者，不在此限
    ；本條例施行前，債務人依金融主管機關協調成立之中華民
    國銀行公會會員辦理消費金融案件無擔保債務協商機制與金
    融機構成立之協商，準用前項之規定，消費者債務清理條例
    第一百五十一條第五項、第六項分別定有明文。又聲請更生
    或清算不合程式或不備其他要件者，法院應以裁定駁回之，
    但其情形可以補正者，法院應定期間先命補正，復為同條例
    第八條所明定。
二、查本件債務人主張其於本法實行前曾與銀行成立協商，每月
    繳款新台幣三萬八千元左右，但因薪資不足償付以致毀諾，
    爰依法聲請更生等語，業據提出九十五年債務協商協議書為
    憑。經查債務人於富邦人壽公司擔任經理，九十五年間薪資
    收入為一百十三萬餘元，迄今為止，其薪資條件並無明顯惡
    化，則其主張毀諾係屬不可歸責一節，即屬有疑。經本院訊
    問時債務人亦稱現有收入每月平均六、七萬元，衡諸現今平
    均收入水準，債務人之收入不菲，應能負擔每月協商金額三
    萬八千元。其於生活必要支出中列舉汽車貸款九千元、保費
    支出一萬七千元及合會債務三萬四千元，然查上述金額近六
    萬元均非「必要」支出，益證債務人確有清償能力。
三、再經本院依職權向各金融機關債權人函查債務人消費明細紀
    錄顯示，債務人消費內容亦有多筆飲宴娛樂（金麗都ＫＴＶ
    、神資訊科技）及大量預借現金，此外債務人並有高額產物
    保險費用之支出，此有卷附債務人消費明細附卷可稽，上述
    消費性質均非生活必要之支出，而係奢侈、浪費之性質。從
    而本件債務人毀諾原因應屬「可歸責」於債務人之原因，而
    與消費者債務清理條例第一百五十一條第五項之要件不符。
四、又債務人之消費內容既如前述，核與消費者債務清理條例第
    一百三十四條第四款所稱：「浪費、賭博或其他投機行為，
    致財產顯然減少或負擔過重之債務」等不免責事由相當。再
    經本院訊問各該債權人亦表明反對債務人之更生聲請，顯見
    本件縱令進入更生程序，亦將因其更生方案無法獲致債權人
    會議通過或法院認可而宣告清算，徒增程序勞費，毫無實益
    。是本件債務人聲請更生，既違背消費者債務清理條例第一
    百五十一條第五項之規定，且上開欠缺又屬無從補正，依上
    說明，自應駁回其更生之聲請，爰裁定如主文。
中    華    民    國    98    年    4     月    8     日
                            民事庭法官  張升星
上為正本係照原本作成
如不服本裁定，應於裁定送達後10日內，以書狀向本院提出抗告
，並繳納抗告費新臺幣1千元
中    華    民    國    98    年    4     月    8     日
                            書  記  官  黃正中


司法院資訊處製作；財團法人民間司法改革基金會備份。
